# 财务报表截至日后公司工商变更

提问人：xiyihazi 时间：2016-03-03 16:37:04
审计新人，现在负责一家新三板公司的年报审计。有以下困惑还望各位前辈同仁们指点： 1.该公司 15 年内有重大资产重组行为， 15 年 11 月董事会通过了变更公司住址、名称的决议，决议中明确以政府部门备案审批为准。会计报表日至会计报告报出日间，公司去工商部门变更了工商登记。请问审计报告上的企业基本情况要以新的工商登记来描述吗？ 需要在期后事项中披露吗？ 2.公司原有股本 100 万，公司报告期内有两次定向增发，分别是 100 万和 200 万，其中第一次 100 万已挂牌，第二次已收到投资款还未挂牌。最新的工商登记上股本只有第一次和第二次的，请问报告披露的时候期末股本披露 300 万还是 400 万？

回答人：chenyiwei
1 、公司基本情况可以一直写到财务报表批准报出日的最新情况。同时在资产负债表日后事项附注中提及“本公司在资产负债表日后变更了公司的住址和名称，详见附注一、公司的基本情况”。另外请注意：因为审计报告日公司名称已变更，因此假设变更前公司名称为A，变更后公司名称为A1，则审计报告抬头应为“A1股份有限公司（原A股份有限公司）全体股东”；财务报表的“编制单位”也应表述为“A1股份有限公司（原A股份有限公司）”。 2 、新三板挂牌后定增股份的确认应以收到股转公司出具的“股份登记函”为依据。如果第二次增发股份尚未取得股份登记函，则不确认为股本的增加，已收到的第二次增资款列报于其他应付款，同时在附注中披露资产负债表日后办理相关审批、登记手续的最新进展情况。

提问人：zengfengxia 时间：2016-04-28 14:37:50
陈版，新三板企业已取得股东出资款，未办妥股份登记函之前为什么不能确认股本增加？股转公司登记与否能改变收到款项权益和负债的分类？

回答人：chenyiwei
股转公司的审核应理解为实质性审核，今后出资到位后因为监管政策方面的原因导致不能获得股份登记函的情况估计还会出现。

提问人：zengfengxia 时间：2016-04-29 09:18:28
谢谢陈版，那通过股转公司审核之前，注册会计师不能出具验资报告了？或者验资报告不能对出资的会计处理发表意见？

回答人：chenyiwei
验资报告是要的，但只能验证收到了多少出资资金，还不能验证计入股本的金额。

提问人：木叶白牙 时间：2017-08-16 16:27:59
陈版您好： 期末公司尚未拿到股转的股份登记函，在现金流量表里是否将其作为现金及现金等价物，并在使用受限的现金及现金等价物中进行列示？个人理解在未取得股份登记函之前使用股转会对挂牌主体做出相应的处罚措施，但这种处罚措施并不影响现金流量表中现金的确认，对于可能的处罚应做或有事项考虑，不知道是不是这样？

回答人：chenyiwei
可以这样理解。

提问人：木叶白牙 时间：2017-08-16 20:23:45
陈版您好： 如果期末未取得股份登记函，现金流量表主表是不是还是要列示在吸收投资收到的现金中？另外信托借款放在其他应付款和借款取得的现金中？

回答人：chenyiwei
现金流量表可以作为吸收投资收到的现金；信托借款可以列短期借款或长期借款，现金流量表列借款收到的现金。